Ana Yunilda Sayago Morales

Ingeniero de Software

Con experiencia en la participación en distintas etapas del ciclo de vida de desarrollo de software. Realización de especificación de requisitos, validación, ejecución de pruebas y documentación de software. Implementación de soluciones atendiendo las necesidades de los usuarios con los recursos disponibles dentro de los estándares de calidad y seguridad adecuados. Conocimientos en administración de bases de datos y administración de sistemas.

anasayago@gmail.com

******+51 923418180

Lima, Perú

linkedin.com/in/anasayago

CONOCIMIENTOS

Lenguajes de programacion PHP, Python, Ruby, Javascript, PL/SQL, Vuejs. Modelado RAD, UML 2.5. Bases de Datos PostgreSQL, MySQL, MS SQLServer y Oracle 9i. Participante del Semillero 2021-II DataScience Research Peru Analítica de datos con Python/Pandas. Frameworks Codeigniter, Yii, Laravel, RoR. Interoperabilidad REST, HTTP. Pruebas Capybara, Cucumber, Selenium WebDriver, Postman. ERP Odoo. E-commerce Magento, Shopify. Sistemas Operativos Linux, Windows. Servicios Apache, Tomcat, Docker. Otras conocimientos Dspace, Worpress, Joomla, Google Maps API, OpenMaps, OpenLayers, OpenCart, Power BI.

EXPERIENCIA PROFESIONAL

Ingeniero de software

OPT Soluciones | Marzo 2021 - Actualidad

- Análisis y desarrollo de sistema web para la gestión de cobranza inmobiliaria.
- Desarrollo y soporte de sistema de registro de gastos y pagos a proveedores en el rubro inmobiliario.
- Efectuar pruebas de rendimiento, funcionales y de integración para asegurar el correcto funcionamiento de las aplicaciones desarrolladas.
- Garantizar integridad de base de datos MySQL durante el despliegue de nuevas funcionalidades.
- Configuración de aplicaciones de producción en entornos Linux. Instalación y configuración de servicios.
- Apoyo en el desarrollo backend y frontend de interfaz web para presentación de informes a clientes.
- Revisión de fallas del sistema y evaluación de alternativas de solución técnica y operativa.
- Configuración de aplicaciones en contenedor Docker para entornos de desarrollo.

Analista Funcional

BTG Perú | Marzo 2020 - Marzo 2021

- Realización del análisis funcional de los procesos de Remisión de Información Energética en Osinergmin.
- Planificación del proyecto de mantenimiento del portal de remisión con Scrum/Kanban.
- Gestión de casos de prueba y documentación formal de entregables.
- Diseño de las especificaciones con UML para sistema gestión documental y archivos.
- Elaboración del plan de pruebas y ejecución de pruebas de Integración, regresión y aceptación para asegurar la calidad en las distintas entregas.
- Ejecución de prueba de servicios de sistema documental en Postman.
- Diseño de base de datos Microsoft SQL Server para aplicativo informático móvil para el sector acuícola.
- Coordinación de reuniones con equipo de tecnología para discutir las soluciones.
- Entrega de implementación en la plataforma del cliente mediante Jira y Bamboo.
- Presentar los resultados de incidencias al personal técnico y gerencia durante la fase de certificación.

Ingeniero desarrollador de software

Tutecka TI | Mayo 2018 - Marzo 2020

- Instalación, configuración y orientación en el correcto uso de Odoo para sector farmacéutico.
- Mantenimiento y soporte de sistema de gestión para operador logístico.
- Elaboración de API Rest para ofrecer a clientes información de sus importaciones en tiempo real.
- Consumo de servicios web API Rest para rastreo, histórico de viaje y visualización en Open Maps de trayecto de unidades de transporte.
- Migración de base de datos de Potgresql 8.4 a versión 9.6 (260 tablas, 500.000 registros aprox)
- Automatización de generación de KPIs de comercio Exterior según operaciones registradas.
- Análisis y desarrollo de e-commerce multidivisa con pasarelas de pago Khipu, Paypal y Webpay.
- Extracción, limpieza y carga de datos para gestión de inventario en NGR Perú.

- Elaboración de Dashboard y reportes estadísticos relacionados a los movimientos de inventario NGR Perú.
- Elaboración de sistema de planificación de recursos materiales (MRP II) incluido plan maestro de producción, reportes y cálculos asociados para empresa productora de bebidas.
- Automatizar Scraping web con Selenium y Capybara para la revisión diaria de procesos legales.

Analista de Programación

Geosatelital E.I.R.L | Agosto 2017 - Agosto 2018

- Efectuar el levantamiento de requerimientos y las especificaciones técnicas de sistema de ventas.
- Desarrollo de Intranet para gestión de ventas y facturación en RoR.
- Efectuar estudio de viabilidad en ERP comerciales y open source según las necesidades del negocio.
- Apoyo técnico en la plataforma para georeferenciación GPS.

Analista Programador

DSIA- Universidad de los Andes Diciembre 2014 – Diciembre 2017

- Elaborar modelado del negocio, análisis y modelado de datos para sistema de inscripciones.
- Diseño de aplicación a través de mockups.
- Análisis de altos volúmenes de datos, redistribución y validación de estructuras para optimizar las gestión de consultas SQL.
- Ejecución de pruebas de carga y estrés para evaluar capacidades del sistema y bloques de atención a usuarios.
- Configuración de PostgreSQL para el manejo de altos volúmenes de datos de acuerdo al recurso físico disponible y a las características de la infraestructura de red.
- Desarrollo de aplicación de inscripciones siguiendo el Desarrollo guiado por Pruebas (TDD).
- Colaboradora en el plan de migración administrativo a Open Source.

Analista de Sistemas

Fundacite Mérida| Mayo 2008 – Diciembre 2014

- Análisis, desarrollo y documentación de aplicaciones, configuración de servicios en Linux y BBDD.
- Desarrollo de módulos, plugins, themes y templates para WordPress y Joomla.
- Desarrollo del Sistema Integrado para la Administración Pública (SAID) en entorno colaborativo.
- Implementación de repositorio DSPACE. Desarrollo de extensión en python para cargas en lote.
- Desarrollo y explotación de servicios (SOAP / REST) para e-gobierno.

Analista de Sistemas y DBA

Universidad del Táchira | Mayo 2006 – Diciembre 2007

- Desarrollo de sistema para la gestión académica e inscripciones.
- Revisión de calidad de software para producción.
- Despliegue de datos en Oracle 9i y ejecución de pruebas. Programación de scripts en PLSQL.
- Análisis de datos y optimización de sentencias SQL para reducir tiempos de respuesta.

EDUCACIÓN

Ingeniero en Informática - Mayo 2006

Universidad del Táchira. Reconocido en Perú mediante Resolución No 2633-2019-SUNEDU-02-15-02

IDIOMAS

Inglés. Competencia básica limitada

OTROS DATOS

- Participante del Semillero 2021-II DataScience Research Perú.
- Docente universitaria en asignaturas de Ingeniería en Sistemas en la Universidad Nacional Experimental Politécnica de la Fuerza Armada(2012-2014).
- Participante del Programa de fortalecimiento de nuevos negocios.
- Voluntaria en proyecto para gestión de datos y ejecución de mapeo humanitario.
- Entusiasta del Open Source, el desarrollo colaborativo y los datos abiertos.

ME INTERESA

- Las películas de ciencia ficción y de paradojas temporales.
- Visitar museos y sitios históricos.
- Costura e intervención textil de prendas de vestir.